臺灣高雄地方法院民事裁定　　　　　　　94年度聲字第1476號
聲　請　人　友聯產物保險股份有限公司
法定代理人　陳佩芳
代　理　人　林昇格律師
　　　　　　林淑娟律師
相　對　人　高雄造船廠股份有限公司
法定代理人　楊忠信
相　對　人　蕭陳秀琴即盈典發電機電力開發工程行
　　　　　　高楠造船股份有限公司
上　一　人
法定代理人　楊文敏
當事人間聲請返還擔保金事件，本院裁定如下：
  主  文
本院九十二年度存字第二三九三號提存事件聲請人所提存之中央
政府重大交通建設公債八十六年度甲類第九期債票（面額新台幣
伍拾萬元，息票八至十五期，票號：八六Ａ０００四七Ｃ號）及
八十六年度甲類第十期債票（面額新台幣伍佰萬元，息票八至十
五期，票號：八六Ｆ０三０九三Ｅ號）各壹張，准予返還。
  理  由
一、訴訟終結後，供擔保人證明已定20日以上之期間，催告受擔
    保利益人行使權利而未行使者，法院應依其聲請，以裁定命
    返還提存物或保證書，民事訴訟法第104 條第1 項第2 款定
    有明文。至所謂訴訟終結，在因假扣押或假處分所供擔保之
    情形，因該擔保係為保障受擔保利益人因不當假扣押或假處
    分所受損害而設，倘執行法院已依假扣押或假處分裁定實施
    假扣押或假處分之執行，則在供擔保人撤回假扣押或假處分
    之執行前，受擔保利益人所受損害仍可能繼續發生，損害額
    既未確定，自無強令其行使權利之理。故在假扣押或假處分
    所供之擔保，供擔保人依民事訴訟法第106 條準用同法第10
    4 條第1 項第2 款規定，聲請以裁定命返還其擔保金之場合
    ，必供擔保人已撤回假扣押或假處分之執行，始得謂與民事
    訴訟法第104 條第1 項第2 款所定之「訴訟終結」相當，而
    得依該條款行使定期催告之權利。又供擔保人於假扣押或假
    處分之執行程序實施前撤回執行之聲請，縱未聲請撤銷假扣
    押或假處分裁定，依民事訴訟法第104 條第3 項規定，仍得
    聲請法院返還其提存物，故供擔保人有否聲請撤銷假扣押或
    假處分裁定，均無礙於於其依該條第1 項第2 款行使定期催
    告之權利（有最高法院86年度台抗字第53號裁定可資參照)
    。
二、本件聲請人與相對人間修繕契約之紛爭，聲請人前遵本院92
    年度裁全字第4234號民事裁定，為擔保假扣押執行之實施，
    曾提供中央政府重大交通建設公債86年度甲類第9 期債票新
    台幣（下同）400 萬元（面額50萬元，息票8 至15期，共8
    張債券，86A00039C 至86A00045C 及86A00047C）、86 年度
    甲類第10期債票500 萬元（面額500 萬元，息票8 至15期，
    計一張，86F03093E）， 而以本院92年度存字第2393號提存
    事件提存在案，其後，本院亦依假扣押裁定，對於相對人高
    雄造船廠股份有限公司（下稱高雄造船廠）、高楠造船股份
    有限公司（下稱高楠公司）之財產實施假扣押之強制執行，
    至於蕭陳秀琴即盈典發電機電力開發工程行（下稱盈典工程
    行）部分，聲請人則於強制執行前即聲請撤回執行。嗣因雙
    方達成和解，並經相對人高雄造船廠同意取回上開提存物，
    經本院以94年度聲字第701 號民事裁定准予取回中央政府重
    大交通建設公債86年度甲類第9 期債票350 萬元（面額50
    萬元，息票8 至15期，共7 張債券，86A0 0039C至86A000
    45C）， 其餘債票部分則遭駁回。
三、茲聲請人主張雙方達成和解後，其已聲請撤回上開假扣押執
    行程序，相對人高雄造船廠已同意取回上開提存物，聲請人
    亦已分別於94年6 月16日、同年10月5 日以存證信函催告相
    對人高楠公司、盈典工程行於文到20日內行使權利，經相對
    人高楠公司、盈典工程行分別於同年6 月17日、同年10 月8
    日收受，惟相對人高楠公司、盈典工程行迄今均仍未行使，
    爰依上開規定，聲請發還擔保金等語，並提出本院92 年 度
    裁全字第4234號民事裁定書、92年度存字第2393號民事裁定
    書、94年度存字第1307號提存書、國庫高雄支庫保管品收受
    證明書、本院94年度聲字第701 號民事裁定書暨更正裁定書
    、裁定確定證明書各1 份及存證信函暨回證2 份為證，且經
    本院依職權調閱上開卷宗核閱屬實，而相對人迄未行使權利
    ，亦有查詢表及電話紀錄可佐，是聲請人聲請返還擔保金，
    尚無不合，自應予准許。
四、依民事訴訟法第104 條第1 項第2 款、第3 款前段，裁定如
    主文。
中　　華　　民　　國　　94　　年　　10　　月　　31　　日
                  民事第五庭法　官　黃悅璇
正本證明與原本無異。
如不服本裁定應於送達10日內向本院提出抗告狀，並繳納裁判費
新台幣1,000元。
中　　華　　民　　國　　94　　年　　10　　月　　4 　　日
                            書記官　董明惠
